臺灣臺北地方法院小額民事判決
110年度北小字第3853號
原      告  吳昆龍  
被      告  楊碩祿  
上列當事人間清償債務事件，本院於民國110年10月25日言詞辯
論終結，判決如下：
    主      文
原告之訴駁回。
訴訟費用新臺幣壹仟元由原告負擔。
    事實及理由
一、原告主張：伊於民國108年10月29日匯款新臺幣（下同）30,
    000元至被告帳戶，該款項係被告向伊借貸，被告屆期未清
    償，屢催未獲置理，為此依消費借貸法律關係提起本訴等語
    。並聲明：被告應給付原告30,000元，及自支付命令送達翌
    日起至清償日止，按年息5%計算之利息。
二、被告則以：原告原為北螢保全公司（下稱北螢公司）離職員
    工，108年初與董事長林保煌至伊住處騙伊入股，聘用原告
    為總經理，但卻未實際辦理入股，嗣於109年間將北螢公司
    售予官秀玉，原告以北螢公司需發放薪資為由，要求伊支付
    ，伊遭原告與林保煌詐騙共7,887,922元，原告所指3萬元係
    林保煌給付予伊，僅由原告代為匯款，並非伊向原告借款等
    語置辯。並聲明：原告之訴駁回。
三、本院之判斷：
  ㈠按稱消費借貸者，謂當事人一方移轉金錢或其他代替物之所
    有權於他方，而約定他方以種類、品質、數量相同之物返還
    之契約，民法第474條定有明文；又民事訴訟如係由原告主
    張權利者，應先由原告負舉證之責，若原告不能舉證，以證
    實自己主張之事實為真實，則被告就其抗辯事實即令不能舉
    證，亦應駁回原告之請求。是主張有金錢借貸關係存在之當
    事人，須就其發生所須具備之特別要件即金錢之交付及借貸
    意思表示互相一致負舉證之責任。
　㈡經查，原告主張其於108年10月29日匯款30,000元至被告所有
    系爭帳戶一節，業據其提出中國信託銀行匯款單為證，且被
    告所不爭執，然此充其量僅能證明原告交付金錢之事實，尚
    無法證明交付金錢之原因係兩造間就該30,000元存有消費借
    貸意思互相表示合致，難謂兩造於交付款項當時成立消費借
    貸契約。佐以被告提出兩造間手機於108年10月29日對話內
    容：「楊董林董差您的三萬元我代墊已存入你的戶頭了，請
    查收。」（見本院卷第63頁），核與被告前揭所辯相符。此
    外，原告復未提出其他證據以實其說，則其依消費借貸法律
    關係請求被告返還借款，即屬無據。
四、綜上，原告依消費借貸法律關係請求被告給付30,000元，及
    自支付命令送達翌日起至清償日止，按年息5%計算之利息，
    為無理由，應予駁回。
五、本件事證已臻明確，兩造其餘主張、陳述及所提證據，核與
    判決結果不生影響，爰不另論述。
六、訴訟費用負擔之依據：民事訴訟法第78條。依職權確定訴訟
    費用額為1,000元，由原告負擔。　　　
中　　華　　民　　國　　110 　年　　11　　月　　12　　日
                  臺北簡易庭  法  官  張瓊華
以上正本係照原本作成。
如不服本判決，須以違背法令為理由，應於判決送達後20日內向
本庭（臺北市○○○路0 段000 巷0 號）提出上訴狀（須附繕本）
。如委任律師提起上訴者，應一併繳納上訴審裁判費。
中　　華　　民　　國　　110 　年　　11　　月　　12　　日
                              書記官  賴敏慧
附錄：
一、民事訴訟法第436條之24第2項：
    對於小額程序之第一審裁判上訴或抗告，非以其違背法令為
    理由，不得為之。
二、民事訴訟法第436條之25：
    上訴狀內應記載上訴理由，表明下列各款事項：
  ㈠原判決所違背之法令及其具體內容。
  ㈡依訴訟資料可認為原判決有違背法令之具體事實。